

# Federico Irarrázaval

**FULL STACK DEVELOPER** 

@ Portafolio

### Perfil personal

Me defino como una persona proactiva, perseverante, metódica y en constante aprendizaje.

Como profesional, mis estudios y experiencia me orientaron siempre a la búsqueda de soluciones orientadas al cliente y la entrega de productos y servicios de alta calidad.

# Tecnologías

JavaScript | Typescript | Node.js Express.js | Fastify | Koa.js | JSON API's MongoDB | Mongoose PostgreSQL | Sequelize | HTML5 React | Redux CSS | Chakra UI Railway | Heroku Vercel | Shopify Canva | Trello | Vtex IO

## Aptitudes y habilidades

- Trabajo en equipo | Metodología SCRUM
- Soft skills desarrolladas
- Nivel de inglés avanzado (C2 Proficient)

#### Intereses

Disfruto de la lectura, la tecnología y el gamming.

Tengo interés también por los deportes en general. En la actualidad practico arquería.

### Información de contacto











12 - 1 - 2023

# Experiencia

### **ITGlobers - Desarrollador Back End**

#### Febrero 2023 - Presente

Desarrollo Back end para proyectos de marketplaces y e-commerce projects trabajando con Typescript, Node.js, Express.js, Koa.js, API's, y VTEX IO.

# **Henry - Full Stack Developer**

# ⊗ Kinema Project (2022)

Experiencia académica grupal de 4 semanas bajo la metodología ágil SCRUM. Trabajé como full stack developer.

Proyecto: plataforma de streaming de películas y series realizado con Javascript, Node.js, Express.js, Mongo DB, Moongose, React, Redux, Chakra UI, CSS, Cloudinary, Firebase, Stripe, API, Email.js, Railway y Vercel.

Seleccionado por el bootcamp de Henry entre los top 4 proyectos de la cursada.

#### **∂** Gaming & Beyond Project (2022)

Experiencia académica individual de 4 semanas. Trabajé como full stack developer.

Proyecto: website de portal de videojuegos realizado siguiendo los principios de arquitectura limpia y con Typescript, Javascript, fastify, mongoDB, API, React, Redux y CSS. Deployado con Railway y Vercel.

# Experiencia académica

# **Bootcamp Full Stack Web Developer**

Henry, 2022

1000 horas de cursada y práctica con las siguientes tecnologías: Javascript, Node.js, Express.js, PostgreSQL, Sequelize, API's, React, Redux, HTML y CSS.

### **Cursos Programación**

- Curso "Typescript POO y asincronía". Platzi, 2023
- Curso "Backend con node.js. y autenticación con passport.js y jwt". Platzi, 2023
- Curso "Práctica de Node.js: Autenticación". Platzi, 2023
- Curso "Typescript. Fundamentos". Platzi, 2023
- Curso "Typescript. Tipos avanzados y funciones". Platzi, 2023
- Curso "Node.js. Fundamentos. Platzi, 2023
- Course "Backend con Node.js: API REST con express.js". Platzi, 2023
- Course "Programación con Python". Píldoras Informaticas, 2021
- Curso "Python para no programadores". EducaciónIT, 2021
- Curso "Fundamentos de la programación". LinkedIn Learning, 2021

### **Background Laboral**

#### **Abogado Senior**

Baker McKenzie, 2015 - 2022

Asesoramiento a empresas locales y extranjeras y manejo de litigios en cuestiones de derecho laboral. A cargo de equipos de paralegals y abogados juniors.

#### **Abogado Junior**

Mansueti, Gallo & Sallete, 2015 Asesoramiento jurídico en material laboral.

# Background académico

### Especialización en Derecho Laboral

Universidad Católica Argentina, 2018 - 2020

## Posgrado en Derecho Laboral

Universidad Católica Argentina, 2016

### Posgrado en Asesoramiento Jurídico de Empresas

Universidad Católica Argentina, 2015

#### Abogacía

Universidad Católica Argentina, 2006 - 2014

#### Bachiller

Colegio Los Molinos, 1994 - 2006



# **Federico Irarrazaval**

**FULL STACK DEVELOPER** 



#### About me

I am proactive and disciplined.

My academic and employment experience have always oriented me to deliver customer-oriented and high quality products and services.

# **Technologies**

JavaScript | Typescript | Node.js Express.js | Fastify | Koa.js | JSON API's MongoDB | Mongoose PostgreSQL | Sequelize | HTML5 React | Redux CSS | Chakra UI Railway | Heroku Vercel | Shopify Canva | Trello | Vtex IO

#### Skills

- Team work | SCRUM methodology
- Developed soft skills
- Advanced English proficiency (C2 Proficient)

#### **Hobbies**

I enjoy my reading, as well as technology and gamming.

I am also interested in sports. Currently practicing archery.

### Contact Me











December 1, 2023

# Experience

# **ITGlobers - Back End Developer**

#### February 2023 - Present

Back end developer for marketplaces and e-commerce projects working with Typescript, Node.js, Express.js, Koa.js, API's, and VTEX IO.

# **Henry - Full Stack Developer**

### 

 $4\ weeks$  team academic experience under SCRUM methodology. I collaborated as full stack developer.

Kinema is a movie and tv shows streaming website built with the following technologies: Javascript, Node.js, Express.js, MongoDB, Moongose, React, Redux, Chakra UI, CSS, Cloudinary, Firebase, Stripe, Email.js, Railway and Vercel.

Kinema was selected by Henry bootcamp among the top 4 projects of the course.

# **Solution** Server Serve

4 weeks academic experience.

G&B is a videogame browser website built according to clean architecture principles and with the following technologies: Typescript, Javascript, fastify, PostgreSQL, Sequelize, React, Redux and CSS. Deployed with Railway and Vercel.

# Academic experience

# **Bootcamp Full Stack Web Developer**

Henry, 2022

1000 hours of courses and practice with the following technologies: Javascript, Node.js, Express.js, PostgreSQL, Sequelize, API's, React, Redux, HTML and CSS..

# **Programming Courses**

- Course "Typescript POO and asynchronism". Platzi, 2023
- Course "Backend with node.js. Authentication with passport.js and jwt". Platzi, 2023
- Course "Practice Node.js: Authentication". Platzi, 2023
- Course "Typescript. Fundamentals". Platzi, 2023
- Course "Typescript. Advanced types and functions". Platzi, 2023
- Course "Node.js. Fundamentals. Platzi, 2023
- Course "Backend with Node.js: API REST with express.js". Platzi, 2023
- Course "Programming with Python". Píldoras Informaticas, 2021
- Curso "Python for non-programmers". EducaciónIT, 2021
- Course "Programming Foundations: Fundamentals". LinkedIn Learning, 2021

### **Employment background**

#### Sr. Attorney

Baker McKenzie, 2015 - 2022

Labour & Employment law advise and litigation for local and foreign companies. Led several teams of paralegals and junior attorneys.

### Jr. Attorney

Mansueti, Gallo & Sallete, 2015 Labour & Employment law advice.

## Academic background

# Specialization on Labour & Employment Law

Pontifical Catholic University of Argentina, 2018 - 2020

### **Labour & Employment Law Postgraduate Course**

Pontifical Catholic University of Argentina, 2016

#### **Corporate Legal Advice Postgraduate Course**

Pontifical Catholic University of Argentina, 2015

#### Law Degree

Pontifical Catholic University of Argentina, 2006 - 2014

#### **Bachelor's Degree**

Los Molinos School, 1994 - 2006